【裁判字號】    97,訴,307
【裁判日期】    970528
【裁判案由】    違反毒品危害防制條例
【裁判全文】
臺灣嘉義地方法院刑事判決               97年度訴字第307號
公  訴  人  臺灣嘉義地方法院檢察署檢察官
被      告  甲○○
                    （現於臺灣嘉義監獄鹿草分監執行中）
上列被告因違反毒品危害防制條例案件，經檢察官提起公訴（九
十七年度毒偵字第二二九號、第二六六號、第四三八號、第五九
八號），本院合議庭裁定由受命法官以簡式程序進行審理，判決
如下：
    主  文
甲○○犯施用第一級毒品罪參罪，均累犯，各處有期徒刑拾月；
扣案針筒伍支、斜削吸管貳支及夾鍊袋貳個，均沒收。又犯施用
第二級毒品罪參罪，均累犯，各處有期徒刑陸月；扣案之玻璃球
壹個，沒收之。應執行有期徒刑貳年貳月；扣案針筒伍支、斜削
吸管貳支、夾鍊袋貳個及玻璃球壹個，均沒收。
    事  實
一、甲○○前於民國九十四年間因施用毒品案件，經本院以九十
    四年度毒聲字第一一一號裁定送觀察、勒戒後，認有繼續施
    用毒品傾向，再經本院以九十四年度毒聲字第二六三號裁定
    令入戒治處所施以強制戒治，嗣於九十五年一月二十五日認
    已無繼續強制戒治之必要而釋放出所。又因竊盜案件，經本
    院於九十四年二月十五日，以九十四年度朴簡字第十二號判
    決判處有期徒刑六月，如易科罰金，以銀元三百元折算一日
    確定；復因竊盜案件，經本院於九十四年六月二十三日以九
    十四年度易字第一二八號判決判處有期徒刑一年二月確定，
    上開二罪，經定應執行為有期徒刑一年七月確定，嗣於九十
    六年一月十一日縮短刑期假釋出監並付保護管束，迄九十六
    年六月二十一日保護管束期滿，假釋未經撤銷，所餘未執行
    之刑視為已執行完畢論，詎仍不知悔改，於上開強制戒治執
    行完畢釋放後五年內，在下列時、地分別另起施用第一級毒
    品及第二級毒品之犯意，先後於：（一）九十六年十二月二
    十四日十四時至十五時許許，在其嘉義縣朴子市德興里新吉
    庄六十二號居所內，以將海洛因摻水再以注射針筒注射身體
    之方式施用海洛因乙次；（二）九十六年十二月二十四日十
    四時至十五時許，在上開居所內，以將甲基安非他命置於玻
    璃球內燒烤吸食煙霧之方式，施用甲基安非他命乙次；（三
    ）九十七年一月二十五日八時至九時許，在上開居所內，以
    將海洛因摻水再以注射針筒注射身體之方式施用海洛因乙次
    ；（四）九十七年一月二十五日八時至九時許，在上開居所
    內，以將甲基安非他命置於玻璃球內燒烤吸食煙霧之方式，
    施用甲基安非他命乙次；（五）九十七年三月三日十九時至
    二十一時許，在上開居所內，以將海洛因摻水再以注射針筒
    注射身體之方式施用海洛因乙次；（六）九十七年三月三日
    十九時至二十一時許，在上開居所內，以將甲基安非他命置
    於玻璃球內燒烤吸食煙霧之方式，施用甲基安非他命乙次。
    嗣於九十六年十二月二十五日九時二十分許，因其另案遭通
    緝而為警在其居所逮捕，並扣得其所有、供施用海洛因使用
    之注射針筒五支、斜削吸管二支、夾鍊袋二個及供施用甲基
    安非他命使用之玻璃球一個；復於九十六年十二月二十七日
    十四時四十五分許，因形跡可疑在嘉義縣六腳鄉蒜頭村蒜頭
    公園為警攔檢，再於九十七年一月二十五日十九時二十分許
    因屬列管毒品人口為警通知前往嘉義縣警察局朴子分局採尿
    ，又於九十七年三月四日十四時二十八分許，為警在嘉義縣
    朴子市溪口里一四五號攔檢，而各次均經甲○○同意採其尿
    液送驗，其結果均呈嗎啡陽性、可待因陽性、安非他命陽性
    及甲基安非他命陽性反應，始查上情。
二、案經嘉義縣警察局朴子分局報請臺灣嘉義地方院檢察署檢察
    官偵查起訴。
    理  由
一、訊據被告甲○○對於上開事實均坦承不諱（見本院卷第24頁
    、第31頁、第33頁至第35頁），並有嘉義縣警察局朴子分局
    搜索扣押筆錄、扣押物品目錄表、扣押物品收據各乙份及扣
    押物品照片二幀在卷可佐，復有注射針筒五支、斜削吸管二
    支、夾鍊袋二個及玻璃球一個扣案可憑；參以其於九十六年
    十二月二十五日十二時三十分許、同年十二月二十七日十六
    時十五分許、九十七年一月二十五日十九時二十分許及同年
    三月四日十四時許，均得被告同意採其尿液送驗，其結果均
    呈可待因陽性、嗎啡陽性反應（按施用海洛因後，經人體之
    水解代謝作用，會呈嗎啡陽性反應）、安非他命陽性及甲基
    安非他命陽性反應等情，有高雄市立凱旋醫院濫用藥物尿液
    檢驗報告二紙、正修科技大學超微量研究科技中心濫用藥物
    檢驗報告二紙及代號與真實姓名對照表四紙在卷可稽，均足
    資擔保被告於本院審理時所為之上開任意性自白確與事實相
    符，應堪採信。而被告前於九十四年間因施用毒品案件，經
    本院以九十四年度毒聲字第一一一號裁定送觀察、勒戒後，
    認有繼續施用毒品傾向，再經本院以九十四年度毒聲字第二
    六三號裁定令入戒治處所施以強制戒治，嗣於九十五年一月
    二十五日認已無繼續強制戒治之必要而釋放出所等情，有其
    臺灣高等法院被告前案紀錄表乙份在卷可憑，是被告上開於
    強制戒治執行完畢釋放後五年內再犯本件各次施用海洛因及
    甲基安非他命毒品之犯行，至堪認定，均應依法論科。
二、按海洛因、甲基安非他命分別屬毒品危害防制條例所定之第
    一級、第二級毒品，故核被告甲○○上開所為，分別係犯毒
    品危害防制條例第十條第一項、第二項之施用第一級、第二
    級毒品罪；其施用前持有海洛因及甲基安非他命之低度行為
    ，均為施用之高度行為所吸收，均不另論罪。又被告前於九
    十四年間因竊盜案件，經本院於九十四年二月十五日，以九
    十四年度朴簡字第十二號判決判處有期徒刑六月，如易科罰
    金，以銀元三百元折算一日確定；復因竊盜案件，經本院於
    九十四年六月二十三日以九十四年度易字第一二八號判決判
    處有期徒刑一年二月確定，上開二罪，經定應執行為有期徒
    刑一年七月確定，嗣於九十六年一月十一日縮短刑期假釋出
    監並付保護管束，迄九十六年六月二十一日保護管束期滿，
    假釋未經撤銷，所餘未執行之刑視為已執行完畢論等情，則
    有被告之臺灣高等法院被告全國前案紀錄表乙份附卷可佐，
    其於五年內故意再犯本件有期徒刑以上之罪，為累犯，均應
    依刑法第四十七條第一項加重其刑。而被告所犯上開六罪，
    罪名互異，犯意各別，應分論併罰。爰審酌被告前有違反藥
    事法、竊盜、違反毒品危害防制條例前科之素行，國中畢業
    之智識程度，前曾因施用毒品而經觀察、勒戒及強制戒治程
    序，竟未思悔改，另起意再為上開施用毒品犯行，顯然缺乏
    禁絕毒害決心，並衡酌被告施用毒品之種類、次數及其為警
    查獲毒品之數量，再考量施用毒品犯行係屬戕害自身健康之
    行為，尚未危害他人，且被告於本院審理中能坦承犯行，其
    犯後態度尚稱良好等一切情狀，分別量處如主文所示之刑，
    並定其應執行刑，以資懲儆。
三、扣案注射針筒五支、斜削吸管二支、夾鍊袋二個及玻璃球一
    個，固非專供施用毒品所用之器具，然均為被告所有，且分
    別係供包裝及施用上開毒品所用之物，業據被告供承在卷（
    見本院卷第32頁），爰依刑法第三十八條第一項第二款規定
    宣告沒收之。
據上論斷，應依刑事訴訟法第二百七十三條之一第一項、第二百
九十九條第一項前段，毒品危害防制條例第十條第一項、第二項
，刑法第十一條前段、第四十七條第一項、第五十一條第五款、
第三十八條第一項第二款，判決如主文。
本案經檢察官陳則銘到庭執行職務。
中    華    民    國     97    年    5   月    28     日
                      刑事第一庭  法  官  曾宏揚
上列正本證明與原本無異。
如不服本判決，應於判決送達後十日內向本院提出上訴狀，上訴
書狀依法應敘述具體理由，如未敘述具體理由者，應於上訴期間
屆滿後二十日內補提理由書於本院（均應附繕本）。告訴人或被
害人如對於本判決不服者，應具備理由請求檢察官上訴，其上訴
期間之計算係以檢察官收受判決正本之日期為準。
中    華    民    國     97    年    5   月    28     日
                                  書記官  陳慶昀
附錄論罪科刑法條：
毒品危害防制條例第10條
施用第一級毒品者，處 6 月以上 5 年以下有期徒刑。
施用第二級毒品者，處 3 年以下有期徒刑。


司法院資訊處製作；財團法人民間司法改革基金會備份。
